【裁判字號】    92,易,90
【裁判日期】    920318
【裁判案由】    竊盜
【裁判全文】
臺灣新竹地方法院刑事判決                            九十二年度易字第九號
    公  訴  人  臺灣新竹地方法院檢察署檢察官
    被      告  甲○○
右列被告因竊盜案件，經檢察官提起公訴（九十一年度偵字第六八四八號），本院判
決如左：
    主  文
甲○○連續竊盜，累犯，處有期徒刑壹年陸月。
    事  實
一、甲○○自民國七十六年間起，曾有六次竊盜前科，最近一次係於八十九年間，再
    因竊盜案件，經臺灣桃園地方法院於八十九年十一月二十四日，以八十九年度易
    字第二六二五號判決判處有期徒刑一年確定，於九十一年四月二十三日因縮刑期
    滿執行完畢。詎其仍不知悔改，貪小便宜且心存僥倖，復意圖為自己不法之所有
    ，並基於概括之犯意，連續：
（一）先於九十一年十一月三十日上午七時四十五分二十五秒許，手提一只黑色大型
      環保購物袋，進入位於新竹縣關西鎮○○路十七號「７─ＥＬＥＶＥＮ便利商
      店」內，佯裝要選購商品，在店內三大排（在正、反及左、右邊均有擺放商品
      ）貨架前繞行多次，並不時走到擺放洗面乳之高單價商品貨架前蹲下又隨即站
      起來離開、再繞回來，共三次，而趁機竊取「多芬乳霜洗面乳」三條（各價值
      新台幣〈下同〉一百三十五元），得手後，再走到巧克力貨架上拿取一條「健
      達繽紛樂巧克力」（價值二十三元）後，到櫃台結帳二十三元後離去。
（二）甲○○因順利得手，即承前之竊盜概括犯意，再於翌日（即同年十二月一日）
      上午十一時三十四分二十五秒許，復持上開購物袋一只進入該店內，並隨即走
      到內衣褲區貨架前，右手拿一件白色內衣、左手則拿一件男用內褲，佯裝在評
      估，直到十一時三十六分十四秒時，趁機把上開男用內褲一件（價值一百二十
      九元）丟入其勾掛在右手下臂上的上開購物袋內，並在附近走動幾步後，於十
      一時三十六分四十秒時，將手上的白色內衣放回貨架上，再繞到隔排貨架前蹲
      下拿取一盒洗選蛋（價值三十五元）後至櫃檯結帳三十五元，結帳後走到店門
      口時，被店員乙○○攔下詢問其有無東西未結帳，因甲○○當場否認，乙○○
      即請其一同到店後方的倉庫觀看監視錄影帶，甲○○於進入倉庫後、趁乙○○
      轉身拿錄影帶時，將上開男用內褲一條往倉庫前的糖果陳列架上丟去。
    嗣因乙○○於同年十一月三十日依規定盤點每日必需盤點之洗面乳時，發現短少
    三條「多芬乳霜洗面乳」後，觀看當日監視錄影帶錄有甲○○之行竊經過，即特
    別注意店內客人行為，距甲○○竟於隔日上午再來，乙○○即特別注意，始得悉
    上情。
二、案經新竹縣警察局新埔分局報告臺灣新竹地方法院檢察署檢察官偵查起訴。
    理  由
一、訊據被告甲○○固坦承有於上開時間二次進入上開「７─ＥＬＥＶＥＮ便利商店
    」內購物，惟矢口否認有竊取洗面乳或男用內褲之犯行，辯稱：我沒有偷東西，
    我只是去買巧克力和蛋，我有發票，是店員誣賴我云云。惟查，上開事實，除據
    被害人「７─ＥＬＥＶＥＮ便利商店」之店員即證人乙○○於偵查中及本院訊問
    時指述綦詳（參偵查卷第六、七頁訊問筆錄、本院九十二年三月四日審理筆錄）
    外，經本院當庭勘驗被害人所提出、扣案之上開監視錄影帶二捲，被告並不否認
    畫面中的婦女即為其本人，而該婦女之上開如事實欄一（一）、（二）所載之行
    為，業經本院勘驗明確，製有勘驗筆錄於本院九十二年三月四日審理筆錄第五、
    六頁內，並有證人乙○○當庭所繪製之商店平面圖一紙在卷可供核對，證據已十
    分明確，被告雖猶執前詞，並當庭提出在九十一年十一月三十日購買二十三元之
    巧克力、同年十二月一日購買雞蛋共三十五元之發票二紙附於本院卷內可參，然
    此更證明被告確有上開拿取商品後未結帳即離開之行為甚明，其所辯無非係推諉
    卸責之言，不足採信。綜上所述，本件事證已臻明確，被告之竊盜犯行洵堪認定
    ，應予依法論科。
二、核被告甲○○所為，係犯刑法第三百二十條第一項之竊盜罪。被告於事實一（一
    ）所載之三次竊取洗面乳各一條之行為，均係以接續之意思，於密接之時間、地
    點，以類似方法分別犯同一之罪，為接續犯，仍屬實質上一罪。被告先後二次如
    事實一（一）、（二）所載之竊盜犯行，時間僅隔一日、手法雷同，所犯係犯罪
    構成要件相同之罪，顯均係基於概括之犯意反覆為之，應依刑法第五十六條連續
    犯之規定論以一罪，並依法加重其刑。被告自七十六年間起，曾有六次竊盜前科
    ，最近一次係於八十九年間，再因竊盜案件，經臺灣桃園地方法院於八十九年十
    一月二十四日，以八十九年度易字第二六二五號判決判處有期徒刑一年確定，於
    九十一年四月二十三日因縮刑期滿執行完畢，有臺灣新竹地方法院檢察署刑案資
    料查註紀錄表及臺灣高等法院被告全國前案紀錄表各一份及最近之前案判決三份
    （八十五年間、八十八年間及八十九年間各再犯竊盜罪之本院八十五年度易字第
    一一九六號、臺灣桃園地方法院八十八年度易字第一五二一號、八十九年度易字
    第二六二五號）在卷足參，其於受有期徒刑之執行完畢後五年以內再犯本件有期
    徒刑以上之罪，為累犯，依刑法第四十七條規定遞加重其刑。爰審酌被告不思以
    正當工作付出勞力換取財物，竟一再竊取他人之物，且歷次之手法均雷同，甫出
    監七個月即再犯罪，顯見其品性不良，尚未因遭受自由刑之處遇而悔悟，雖其本
    次所得財物之總價值不高，然斟酌其犯罪後之態度不佳等一切情狀，從重量處如
    主文所示之刑，以資警惕，並冀其改過遷善。
三、據上論斷，應依刑事訴訟法第二百九十九條第一項前段，刑法第五十六條、第三
    百二十條第一項、第四十七條，罰金罰鍰提高標準條例第一條前段，判決如主文
    。
本案經檢察官邱朝智到庭執行職務。
中      華      民      國    九十二    年      三      月     十八     日
                                    臺灣新竹地方法院刑事第一庭
        法  官    遲中慧
右正本證明與原本無異。
如不服本判決，應於判決送達後十日內向本院提出上訴狀( 應附繕本 )，上訴於臺灣
高等法院。
                                        書記官    龔柏萃
中      華      民      國    九十二    年      三      月     十八     日
附錄本案論罪科刑法條全文：刑法第三百二十條第一項、
 (普通竊盜罪、竊佔罪)
意圖為自己或第三人不法之所有，而竊取他人之動產者，為竊盜罪，處五年以下有期
徒刑、拘役或五百元以下罰金。


司法院資訊處製作；財團法人民間司法改革基金會備份。
